臺灣士林地方法院刑事判決　　　　　　　96年度交訴字第14號
公　訴　人　臺灣士林地方法院檢察署檢察官
被　　　告　甲○○
上列被告因業務過失致死案件，經檢察官提起公訴（偵查案號：
95年度偵字第15620 號、96年度偵字第505 號），被告於準備程
序中為有罪之陳述，經本院合議庭裁定由受命法官改依簡式審判
程序審理，並判決如下：
    主  文
甲○○從事業務之人，因業務上之過失致人於死，處有期徒刑柒
月；減為有期徒刑參月又拾伍日，如易科罰金，以新台幣壹仟元
折算壹日。緩刑參年。
    事  實
一、吳永祥平日以駕駛營業小客車載送客人為業，為從事業務之
    人，於民國95年12月15日凌晨4 時許，駕駛車號353-ND號營
    業小客車，沿臺北市大同區○○○路由東往西方向行駛，原
    應注意汽車行駛時，駕駛人應注意車前狀況，隨時採取必要
    之安全措施，且行車速度，因雨霧致視線不清，應減速慢行
    ，作隨時停車之準備，而依當時之天候、光線、路況等情形
    ，又無不能注意之情事，竟疏未注意上揭規定，於大雨中未
    減速慢行，仍以時速40到50公里的速度行進，且未注意車前
    狀況，行經民族西路129 號前，不慎右前車頭撞擊恰行走至
    該處，未依規定行走行人穿越道直接穿越馬路之行人李丙右
    側身體，李丙身體因而彈起撞凹353-ND號營業小客車引擎蓋
    並撞裂該車之右前擋風玻璃，致李丙受有頭部撕裂傷、腹部
    挫傷等傷害，經送醫後仍於95年12月21日不治死亡。吳永祥
    於肇事後，在有偵查犯罪職權之機關尚不知何人為肇事者前
    ，向到場處理員警自首坦承肇事而接受裁判。
二、案經甲○○自首暨李丙之子乙○○告訴及臺北市政府警察局
    大同分局報告臺灣士林地方法院檢察署檢察官偵查起訴。
    理  由
一、前揭犯罪事實業據被告坦承不諱，核與告訴人乙○○指訴被
    害人李丙遭被告駕車撞擊致死之情節相符，並有道路交通事
    故現場圖、臺北市政府局大同分局交通分隊交通事故補充資
    料表1 份、交通事故談話紀錄表2 份、道路交通事故調查報
    告表(一)、(二)、交通道路交通事故肇事人自首情形紀錄表1 份
    、道路交通事故當事人登記聯單2 份、交通事故現場相片10
    張、臺北市車輛行車事故鑑定委員會95年6 月23日北鑑審字
    第09630156500 號函暨鑑定意見書及臺北市政府交通局96年
    9 月6 日北市交五字第09634181600 號函暨鑑定覆議意見書
    各1 份附卷可稽（見臺灣士林地方法院檢察署95年度偵字第
    15620 號卷第21至27頁、第28頁至第32頁及95年度相字第83
    6 號卷第31頁至第32頁、本院卷第21頁至第24頁、第34頁至
    第36頁）。而被害人李丙確因本件車禍導致頭部撕裂傷、腹
    部挫傷致死乙情，亦經臺灣士林地方法院檢察署檢察官督同
    檢驗員相驗屬實，並製有勘驗筆錄、驗斷書、相驗屍體證明
    書在卷可憑（見95年度相字第836 號卷第38頁至第47頁），
    足認被告之自白與事實相符。
二、按汽車駕駛人於因雨霧致視線不清應減速慢行，隨時作好停
    車準備，並於汽車行駛時，駕駛人應注意車前狀況，並隨時
    採取必要之安全措施，道路交通安全規則第93條第1 項第2
    款、第94條第3 項分別定有明文。查被告肇事時，雖為冬季
    之陰雨深夜，而肇事路段亦劃設有分向限制線禁止行人穿越
    ，惟被告於視線不良之雨中駕駛，本應減速慢行，注意車前
    狀況，隨時作停車之準備，而依當時路況，路面並無缺陷、
    道路上有照明並無障礙物，視距良好，應無不能注意之情事
    ，此有道路交通事故調查表(一)附卷足佐。詎被告於雨天駕駛
    ，於視線不良之情況下，除未減速慢行外，復疏於注意車前
    狀況，致其所駕駛之前開營業小客車右前車頭撞擊違規穿越
    馬路與有過失之被害人李丙而肇事，亦有臺北市車輛行車事
    故鑑定委員會鑑定意見書及臺北市車輛事故鑑定覆議委員會
    鑑定覆議意見書在卷足資佐憑，復致李丙因頭部撕裂傷、腹
    部挫傷不治死亡，被告之前開肇事行為與被害人李丙之死亡
    結果，顯有相當因果關係，本案犯罪事證明確，被告犯行，
    洵堪認定，應依法論科。
三、按被告平日以駕駛營業用小客車以載送客人為業，為從事駕
    駛業務之人，核其所為，係犯刑法第276 條第2 項之業務過
    失致人於死罪。又被告於偵查機關尚不知孰為肇事人前，主
    動報案，並向到場處理之員警鄭建喜當場承認肇事人，有臺
    北市○○○○○道路交通事故肇事人自首情形紀錄表（見臺
    灣士林地方法院檢察署95年度偵字第15620 號卷第25頁）附
    卷可查，並接受本院之審判，已符合刑法第62條前段自首規
    定之要件，應依該規定減輕其刑。爰審酌被告因業務上之過
    失致被害人李丙死亡，然被害人在禁止穿越之路段違規穿越
    道路為肇事主因，被告之過失為肇事次因，且肇事後坦承犯
    行、態度良好，並與告訴人即被害人家屬達成民事和解，共
    計賠償新臺幣160 萬元及其犯罪手段、目的及其智識程度等
    一切情狀，量處如主文所示之刑。再被告係於96年4 月24日
    以前犯本罪，核與中華民國九十六年罪犯減刑條例第2 條第
    1 項第3 款之規定相符，爰依上揭減刑條例規定，減其宣告
    刑2 分之1 ，並諭知易科罰金之折算標準，以示懲儆。末查
    ，被告前於76年間，雖因妨害公務案件，經臺灣臺北地方法
    院以77年度易字第34號判決處有期徒刑4 月確定，嗣經減刑
    減為2 月，於77年4 月29日易科罰金執行完畢，其於前案執
    行完畢後5 年內，未曾因故意犯罪受有期徒刑以上刑之宣告
    ，有臺灣高等法院被告全國前案紀錄表在卷可稽，其因一時
    疏失，始罹本次犯行，又於肇事後，立即坦承犯行，並與告
    訴人達成民事和解，經此罪刑宣告之教訓，當能知所警惕而
    無再犯之虞，本院認其所受刑之宣告，以暫不執行為適當，
    爰依刑法第74條第1 項第2 款宣告緩刑3 年，以啟自新。
據上論斷，應依刑事訴訟法第273 條之1 第1 項、第299 條第1
項前段，刑法第276 條第2 項、第62條前段、第41條第1 項、第
74條第1 項第2 款，中華民國九十六年罪犯減刑條例第2 條第1
項第3 款、第7 條、第9 條，判決如主文。
本案經檢察官徐名駒到庭執行職務
中　　華　　民　　國　　96　　年　　9 　　月　　28　　日
　　　　　　　　　刑事第一庭法　官　林清吉
以上正本證明與原本無異。
如不服本判決，應於收受送達後10日內向本院提出上訴書狀，其
未敘述上訴之理由者並得於提起上訴後20日內向本院補提理由書
（均須按他造當事人之人數附繕本）。
                            書記官  張茹茵
中　　華　　民　　國　　96　　年　　9   　月　　28    日
附錄本案法條：
刑法第276條
因過失致人於死者，處2 年以下有期徒刑、拘役或2 千元以下罰
金。
從事業務之人，因業務上之過失犯前項之罪者，處5 年以下有期
徒刑或拘役，得併科3千元以下罰金。
